臺灣基隆地方法院刑事判決　　　　　　　 97年度易字第208號
公　訴　人　臺灣基隆地方法院檢察署檢察官
被　　　告　甲○○
　　　　　　　　　　（現另案在臺灣宜蘭監獄執行中）
上列被告因竊盜案件，經檢察官提起公訴（97年度偵字第704號
），被告並於準備程序進行中為有罪之陳述，本院乃裁定以簡式
審判程序進行審理，並判決如下：
    主  文
甲○○攜帶兇器竊盜，累犯，處有期徒刑柒月。
    事  實
一、何振偉前因違反毒品危害防制條例案件，經本院於民國92年
    8月28日以92年度訴字第381號判決有期徒刑8月、3月，應執
    行有期徒刑10月確定，於93年1月9日入監執行，迄93年11月
    8 日期滿執行完畢。
二、詎其猶不知悔改，基於意圖為自己不法所有之竊盜犯意，於
    96年12月28日中午12時許，攜帶其所有客觀上足以對人之生
    命、身體安全構成威脅之兇器即長約10公分之鉗子1 支（未
    扣案），至臺北縣金山鄉○○路64巷「良亭簡餐店」旁，見
    許宗民所有車牌號碼T6-8005 號自用小貨車停放路旁，且四
    下無人，認有機可趁，竟持用上開鉗子拆卸竊取該自用小貨
    車上之電瓶器1 個，得手後，旋於同日中午12時14分許騎乘
    機車載往盧成家開設在臺北縣金山鄉○○路162 號之「鼎旺
    資源回收場」變賣得款新臺幣250 元，所得已花用殆盡。嗣
    經警於同日下午1時許，在「鼎旺資源回收場」發現上開電
    瓶器後，調閱監視器畫面，而循線查獲上情。
三、案經臺北縣警察局金山分局報請臺灣基隆地方法院檢察署偵
    查起訴。
    理  由
一、按最重本刑為3 年以下有期徒刑、拘役或專科罰金之罪，以
    及刑法第320 條、第321 條之竊盜罪，經第二審判決者，不
    得上訴於第三審法院，刑事訴訟法第376 條第1 款、第2 款
    定有明文。又除簡式審判程序、簡易程序及第376 條第1 款
    、第2 款所列之罪之案件外，第一審應行合議審判，96年3
    月21日總統公布、同年月23日施行之刑事訴訟法第284 條之
    1亦定有明文。茲查，本案於97年4月1日繫屬本院（本院卷
    附收文章戳參照），且被告何振偉係犯刑法第321條第1項之
    罪，依上開規定得行獨任審判。又本件被告所犯者，非死刑
    、無期徒刑、最輕本刑為3 年以上有期徒刑之罪，或高等法
    院管轄第一審之案件，被告於本院準備程序中，就被訴事實
    為有罪之陳述，本院經告以簡式審判程序之旨，並聽取檢察
    官、被告之意見後，依刑事訴訟法第273條之1第1 項規定，
    裁定改行簡式審判程序，是本件之證據調查，依刑事訴訟法
    第273條之2規定，不受同法第159條第1項、第161條之2、第
    161條之3、第163條之1及第164條至第170條規定之限制，均
    合先敘明。
二、上揭犯罪事實，業經被告於偵查及本院審理時均坦承不諱，
    且核與證人即被害人丙○○、證人即「鼎旺資源回收場」負
    責人盧成家於警詢中陳述之情節相符。此外，復有丙○○出
    具之贓物認領保管單1 紙、「鼎旺資源回收場」監視器攝得
    畫面翻拍照片4張、失竊電瓶器照片5張、車牌號碼T6-8005
    號自用小貨車照片4張附卷可稽，足認被告上開自白與事實
    相符，堪可採信。本案事證明確，被告所為上開竊盜犯行，
    洵堪認定，應依法論科。
三、按刑法第321 條第1 項第3 款之攜帶兇器竊盜罪，係以行為
    人攜帶兇器竊盜為其加重條件，此所謂兇器，其種類並無限
    制，凡客觀上足對人之生命、身體、安全構成威脅，具有危
    險性之兇器均屬之，且祇須行竊時攜帶此種具有危險性之兇
    器為已足，並不以攜帶之初有行兇之意圖為必要（最高法院
    79年台上字第5253號判例意旨參照）。查被告為竊盜犯行時
    所攜帶之鉗子1 支，為金屬材質，且長達10公分，業據被告
    供承明確，倘持質地堅硬之鉗子，朝人體揮戳，對人之生命
    、身體安全足以構成威脅，自屬具有危險性之兇器，被告持
    以為上述竊盜犯行，核其所為，係犯刑法第321條第1項第3
    款之攜帶兇器竊盜罪。末查，被告曾有如前所述之犯罪科刑
    及刑之執行情形，此有臺灣高等法院被告前案紀錄表在卷可
    稽，其於有期徒刑執行完畢後，5 年以內，故意再犯本起最
    重本刑有期徒刑以上之罪，為累犯，應依刑法第47條第1 項
    規定，加重其刑。爰審酌被告不思正常工作以取得錢財，因
    貪圖一己之私利而為本案竊盜犯行之犯罪動機、目的、手段
    、所生危害，及犯罪後坦承犯行之態度，暨其有竊盜前科（
    見卷附臺灣高等法院被告前案紀錄表）等一切情狀，量處如
    主文所示之刑，以資懲儆。至被告供上開竊盜犯行所用之鉗
    子，並未扣案，且被告於本院審理中陳稱已使用完後已丟棄
    ，復查無證據足認現仍存在，自不予宣告沒收，附此敘明。
據上論斷，應依刑事訴訟法第284條之1、第273條之1第1 項、第
299條第1項前段，刑法第321條第1項第3款、第47條第1項，判決
如主文。
本案經檢察官乙○○到庭執行職務。
中　　華　　民　　國　　96　　年　　4 　　月　　30　　日
                  刑事第一庭  法  官  許心
以上正本證明與原本無異。
如不服本判決應於收受本判決後10日內向本院提出上訴書狀，其
未敘述上訴理由者，並得於提起上訴後10日內向本院補提理由書
狀（均須按他造當事人之人數附繕本）「切勿逕送上級法院」。
中　　華　　民　　國　　96　　年　　4 　　月　　30　　日
                              書記官  湯惠芳
附錄本案論罪科刑法條全文
中華民國刑法第321條
（加重竊盜罪）
犯竊盜罪而有左列情形之一者，處 6 月以上、 5 年以下有期徒
刑：
一  於夜間侵入住宅或有人居住之建築物、船艦或隱匿其內而犯
    之者。
二  毀越門扇、牆垣或其他安全設備而犯之者。
三  攜帶兇器而犯之者。
四  結夥三人以上而犯之者。
五  乘火災、水災或其他災害之際而犯之者。
六  在車站或埠頭而犯之者。
前項之未遂犯罰之。
